臺灣臺南地方法院刑事判決
111年度交易字第483號
公  訴  人  臺灣臺南地方檢察署檢察官
被      告  巫昱漢



上列被告因過失傷害案件，經檢察官提起公訴（111年度偵字第4
075號），本院判決如下：
    主  文
巫昱漢犯過失傷害罪，處拘役伍拾伍日，如易科罰金，以新臺幣
壹仟元折算壹日。
    事  實
一、巫昱漢於民國110年12月31日18時5分許，駕駛車號000-0000
    號普通重型機車沿臺南市六甲區中社里林鳳營機慢車地下道
    由北往南方向行駛，其原應注意車前狀況，隨時採取必要之
    安全措施，而依當時情形，天候晴、柏油路面乾燥無缺陷、
    路上無障礙物且視距良好，客觀上並無不能注意之情事，竟
    疏未注意車前狀況即貿然前行，不慎追撞在其同向前方手牽
    腳踏車徒步行走之黃妙齡（下稱本件事故），致黃妙齡因而
    受有頭部損傷併臉部擦傷、臉部撕裂傷2公分、下唇撕裂傷1
    .5公分、頸部挫傷、雙肩膀挫傷、右側髖部挫傷、雙膝擦挫
    傷、雙小腿擦傷、胸部挫傷、口腔內擦挫傷之傷害。嗣經警
    據報前往醫院處理，巫昱漢即於未被有偵查犯罪權限之公務
    員或機關知悉其犯罪前，對於尚不知何人為肇事車輛駕駛之
    員警表明其係肇事人而自首，乃為警查悉上情。
二、案經黃妙齡訴由臺南市政府警察局麻豆分局報告臺灣臺南地
    方檢察署檢察官偵查起訴。
    理  由
一、以下所引用具傳聞證據性質之供述證據，因檢察官及被告巫
    昱漢於本案言詞辯論終結前均未爭執證據能力，本院審酌前
    開證據之作成或取得之狀況，並無非法或不當取證之情事，
    且無顯不可信之情況，依刑事訴訟法第159條之5規定，均具
    有證據能力；又以下所引用卷內非供述證據性質之證據資料
    ，則均無違反法定程序取得之情形，依刑事訴訟法第158條
    之4規定之反面解釋，亦均有證據能力，合先敘明。
二、認定本件犯罪事實之證據及理由： 
  ㈠上開犯罪事實，業據被告於本院審理時坦承不諱，並有告訴
    人即被害人黃妙齡於警詢中之證述可資佐證（警卷第7至9頁
    、第17至18頁），且有奇美醫療財團法人柳營奇美醫院診斷
    證明書、道路交通事故現場圖、道路交通事故調查報告表㈠㈡
    、事故現場及車損情形照片、車輛詳細資料報表在卷可稽（
    警卷第19頁、第23頁、第25至27頁、第33至41頁、第55頁）
    ，堪認被告任意性之自白確與事實相符，足以採信。
  ㈡次按汽車行駛時，駕駛人應注意車前狀況及兩車並行之間隔
    ，並隨時採取必要之安全措施，道路交通安全規則第94條第
    3項前段訂有明文；本件被告為具有一般辨別事理能力之成
    年人，且考領有普通重型機車駕駛執照（參本院卷第17頁）
    ，對上開規定自知之甚詳，其駕車行駛時，即應確實注意遵
    守上開規定謹慎駕駛；而當時天候晴、柏油路面乾燥無缺陷
    、無障礙物、視距良好等情，亦有前引道路交通事故調查報
    告表㈠附卷可考（警卷第25頁），客觀上即無不能注意之情
    事，被告竟疏未注意，貿然前行，不慎追撞在其同向前方手
    牽腳踏車徒步行走之告訴人，則被告就本件事故之發生自屬
    有過失。
  ㈢再告訴人於本件事故後立即就醫，經診斷受有事實欄「一」
    所示之傷害乙節，亦有前引奇美醫療財團法人柳營奇美醫院
    診斷證明書為證，足認被告上開過失行為與告訴人之前揭受
    傷結果間確有相當因果關係無疑。
  ㈣被告雖聲請將本件事故送請臺南市車輛行車事故鑑定會鑑定
    肇事責任，惟本院認被告之駕駛行為有上開過失，已如前述
    ，自無再為鑑定之必要，附此敘明。
  ㈤綜上所述，本件事證明確，被告上開犯行洵堪認定，應予依
    法論科。
三、論罪科刑：
  ㈠核被告所為，係犯刑法第284條前段之過失傷害罪。
  ㈡被告於本件事故發生後，員警接獲報案前往醫院處理而尚未
    發覺其犯罪前，即向員警表示其為肇事者，有臺南市政府警
    察局麻豆分局交通分隊道路交通事故肇事人自首情形紀錄表
    存卷可查（警卷第29頁），故被告顯係於有偵查犯罪權限之
    機關或公務員知悉其上開犯罪前即自首，參以被告坦承其確
    有過失，亦配合進行偵、審程序，可認其確出於悔悟而自首
    並接受裁判，爰依刑法第62條前段規定減輕其刑。
  ㈢茲審酌被告身為貨車司機，駕駛經驗及對交通規則之認識應
    更為充分，竟於駕駛機車時疏未注意遵守相關之道路交通法
    規，因其疏失肇致本件事故之發生，致告訴人受傷，殊為不
    該，惟念被告前無刑事前案紀錄，素行尚佳，犯後已坦承犯
    行不諱，參酌被告雖有賠償意願，但因與告訴人間未有共識
    而未能成立和解，兼衡被告之過失情節、告訴人之傷勢，暨
    被告自陳學歷為高職畢業，現從事駕駛大貨車之工作，無人
    需其扶養或照顧（參本院卷第94頁）之智識程度、家庭生活
    狀況等一切情狀，量處如主文所示之刑，並諭知易科罰金之
    折算標準，以示懲儆。
據上論斷，應依刑事訴訟法第299條第1項前段，刑法第284條前
段、第62條前段、第41條第1項前段，刑法施行法第1條之1第1項
，判決如主文。
本案經檢察官黃銘瑩提起公訴，檢察官董和平到庭執行職務
中　　華　　民　　國　　111 　年　　6 　　月　　30　　日
　　　　　　　　　      刑事第二庭   法　官　 蔡盈貞
以上正本證明與原本無異。
如不服本判決應於收受本判決後20日內向本院提出上訴書狀，並
應敘述具體理由。其未敘述上訴理由者，應於上訴期間屆滿後20
日內向本院補提理由書狀（均須按他造當事人之人數附繕本）「
切勿逕送上級法院」。 
　　　　　　　　　　　　　　　　　   書記官　 林耿慧　　
中　　華　　民　　國　　111 　年　　6 　　月　　30　　日
附錄所犯法條：
刑法第284條
因過失傷害人者，處1年以下有期徒刑、拘役或10萬元以下罰金
；致重傷者，處3年以下有期徒刑、拘役或30萬元以下罰金。